臺灣臺中地方法院簡易民事判決
111年度中簡字第178號
原      告  蔡永明  


被      告  詹棠云  
上列當事人間損害賠償事件，本院於民國111年3月8日言詞辯論
終結，判決如下：
    主      文
原告之訴駁回。
訴訟費用由原告負擔。
    事實及理由
一、原告起訴主張：
　㈠原告於民國109年7月4日凌晨2時40分許，騎乘車牌號碼000-0
    000號普通重型機車（下稱系爭機車），於行經臺中市○○區○
    ○路0段000號前時，適有被告將其所有、車牌號碼000-0000
    號自小客車（下稱被告車輛）緊靠白線停放路邊，而違反道
    路交通安全規則第112條第2項，汽車停車時應依車輛順行方
    向緊靠道路邊緣，其前後輪胎外側距離緣石或路面邊緣不得
    逾40公分之規定，致原告駕駛系爭機車至被告車輛旁邊時，
    因寬度與速度已無法閃避，系爭機車把手勾被告車輛左後側
    燈處，系爭機車急速向右，腳踏板撞擊被告車輛之左後車輪
    ，系爭車輛彈飛受損，原告亦因此受傷，被告車輛則是左後
    側受損。依員警所繪製現場圖之記載，被告車輛之車輪外緣
    與機慢車道白線距離為10公分，然依機慢車道白線比例觀之
    ，系爭車輛輪胎外緣與白線距離應小於5公分，故員警之現
    場圖繪製不實。又觀事故現場人行道外緣石至柏油路邊線約
    50公分，亦即系爭車輛輪胎外緣至人行道緣石約60公分，如
    若被告車輛依規定停車，需往路旁移20公分以上，則系爭機
    車應可避免碰撞。系爭機車縱有偏離中心，然尚未超出白線
    ，理應擁有路權，而系爭車輛則違反規定違規停車，有應注
    意而未注意停車位置之責，被告應負擔七成之肇事責任。鑑
    定結果並未將被告車輛違規停車考量進去，原告不信任車輛
    鑑定的機關，故不申請覆議。被告車輛前面路邊停放的幾台
    車都是合乎規定停在人行道40公分距離以內，只有被告車輛
    凸出來，其他車輛都停的好好的，故原告並未向被告車輛前
    方車輛求償。
　㈡原告因本次車禍事故受有如下損害：
　⒈車輛修復費用新臺幣（下同）17,870元。
　⒉事故鑑定費用3,000元。
　⒊醫療費用11,280元：
　　⑴自費藥材、疤痕修復費用10,080元。
　　⑵自費藥材、中醫自費貼布1,200元。
　⒋交通費用1,900元：
　　⑴半夜急診後之計程車車資400元。
　　⑵109年7月4日至109年7月17日至清泉醫院門診共6次，及中
      醫門診共9次，因商須借他人汽車，油費補貼及停車費共
      計1,500元。
　⒌工作損失、勞動工時損失78,160元：
　　⑴109年7月4日至109年7月29日共26日計26,000元。
　　⑵109年7月6日至110年5月4日共計就診181次，經扣除109年7
      月4日至109年7月29日計18次，每次就診約耗時2.5小時，
      以時薪160元計共損失52,160元【計算式：（181-18）×16
      0×2＝52,160】。
　⒍精神慰撫金30,000元。
　⒎影響日常生活不適、痛之補償31,500元：
　　此次車禍事故原告共計315日方痊癒，期間因日常生活受影
    響，車禍的疼痛，故請求補償每日100元，共計31,500元（
    計算式：315×100＝31,500）。　　　　
　㈢爰依侵權行為之法律關係，提起本件訴訟等語。並聲明：⒈被
    告應給付原告173,710元。⒉訴訟費用由被告負擔。
二、被告則以：
　　被告於109年7月4日將被告車輛熄火停放於臺中市○○區○○路○
    段000號處路邊時，遭原告騎乘系爭機車碰撞，原告系爭機
    車及身體因而受有損害，惟經臺中市車輛行車事故鑑定委員
    會中市車鑑0000000號鑑定意見書（下稱系爭鑑定意見書）
    ，及臺灣高等檢察署臺中檢察分署110年度上聲議字第1124
    號處分書駁回再議聲請，均認定係原告未注意車前狀況適採
    安全措施，被告無肇事因素，被告係路邊停車於白線之內，
    並未超出白線，故未侵占到原告之路權，被告前方車輛停放
    之位置，與被告當時停放位置差不多，並無原告所稱比較靠
    近路邊停放之情況，被告就本件車禍事故並無肇事責任等語
    ，資為抗辯。並聲明：㈠原告之訴駁回。㈡訴訟費用由原告負
    擔。㈢願供擔保，請准宣告免為假執行。
三、得心證之理由：
  ㈠原告主張被告於前揭時、地停放被告車輛於路邊，原告駕駛
    系爭機車至被告車輛旁邊時，因寬度與速度已無法閃避，撞
    擊被告車輛，致系爭機車受損，原告亦因此受傷、無法上班
    ，被告車輛則是左後側受損等情，業據其提出與所述相符之
    交通事故現場照片、車輛受損照片、估價單、請假資料、出
    勤表、傷勢照片、交通事故當事人登記聯單、道路交通事故
    現場圖、清泉醫院診斷證明書、初步分析研判表、臺中市車
    輛行車事故鑑定委員會109年9月18日中市車鑑字第10900067
    74號函暨系爭鑑定意見書、行車事故鑑定委員會繳費資料、
    醫療用品購買收據等件影本為證（見本院卷第31-91頁），
    被告對上開情事亦不爭執（見本院卷第113、120頁），堪信
    為真。惟原告主張被告就此一車禍事故之發生應負擔七成之
    肇事責任，則經被告否認在卷，並以前揭情詞置辯，是本院
    所應審究者為：被告是否應就本次車禍事故對原告負損害賠
    償責任？應負幾成之責任？多少金額？
　㈡按汽車行駛時，駕駛人應注意車前狀況及兩車並行之間隔，
    並隨時採取必要之安全措施；機車行駛之車道，應依標誌或
    標線之規定行駛；無號誌或標線者，除起駛、準備停車或臨
    時停車外，不得駛出路面邊線，道路交通安全規則第94條第
    3項、第99條第1項第5款分別定有明文。次按路面邊線，用
    以指示路肩或路面外側邊緣之界線；其線型為白實線，線寬
    為15公分，整段設置，道路交通標誌標線號誌設置規則第18
    3條前段亦定有明文。經查，本件交通事故之發生時間為109
    年7月4日凌晨2時40分許，發生地點為臺中市○○區○○路○段00
    0號前，為市區道路，夜間有照明，同一車行方向除了兩條
    主要汽車道外，尚有一條機慢車車道，事故發生現場並無號
    誌，有現場照片及道路交通事故現場圖在卷可佐（見本院卷
    第35、73頁），原告當時騎乘系爭機車行駛在上揭道路之機
    慢車道上，理應沒有不能注意或難以注意之情，且應不得駛
    出路面外側邊緣之白實線。
　㈢原告雖於起訴時主張：系爭機車之把手勾到被告車輛之左後
    側燈，才會導致系爭機車急速向右，腳踏板撞擊被告車輛左
    後車輪等語（見本院卷第21頁）；然其於109年7月4日警詢
    時陳稱：「...因未注意車前狀況碰撞路旁熄火停放之被告
    車輛而肇事，無障礙物...」、「...不清楚肇事前及肇事時
    車速為多少公里/小時。車輛第一次撞擊部位為右側前車頭
    。」等語（見本院卷第83頁）；並於109年9月9日在臺中市
    車輛行車事故鑑定委員會時陳述：「我騎在慢車道，靠近線
    邊，直行，因為左邊有車超過我，我就往右偏，沒看到被告
    車輛停在那。」等語（見本院卷第84頁），足見原告對於事
    發之原因及經過，前後所述不一。而觀諸兩造車輛受損照片
    可知，系爭機車之右側車頭處有擦撞痕跡（見本院卷第51頁
    ），被告車輛之左後車燈處遭撞擊破損、左後側下緣及左後
    輪及左後車門下方均有刮痕（見本院卷第57-61頁），且被
    告車輛之左後側刮痕係呈現流線弧度往上方向，其左後側下
    緣則較左後車燈凸出於車身側面（見本院卷第57、59頁），
    是原告於109年7月4日警詢時所述：「...車輛第一次撞擊部
    位為右側前車頭。」等語（見本院卷第83頁），應較為可採
    。原告騎乘系爭機車於夜間光線充足、無障礙物、地面狀況
    無缺陷、天候良好之情形下，未注意到前方路邊停放之被告
    車輛，逕逾越、駛出路面機慢車道外側邊緣之白實線，以系
    爭機車車頭撞擊被告車輛左後側，於本件車禍中具有過失甚
    明。原告本件起訴時所稱：係系爭機車把手勾到被告車輛左
    後側燈導致車禍等語（見本院卷第21頁），因被告車輛左後
    側下緣則較左後車燈凸出於車身側面，業於前述，而機車把
    手距離地面之高度，與較凸出被告車輛車身側面之左後側下
    緣距離地面高度，有所落差，是衡情無從產生原告所指「勾
    到」之節，原告該部分所述要難採認。另姑不論原告並未對
    其所述舉證以實其說，倘原告於109年9月9日在臺中市車輛
    行車事故鑑定委員會時陳述：因為左邊有車超車，導致原告
    右偏發生車禍等語為真，原告依法亦應就其於本件車禍中所
    受之損害，向前揭左方超車之車輛駕駛人，請求賠償，而非
    提起本件訴訟向被告請求，是原告該部分所述，亦難為有利
    於其主張之認定。
　㈣原告於警詢及臺中市車輛行車事故鑑定委員會時均表示：未
    發現被告車輛等語（見本院卷第83-84頁），然查，事故發
    生時間為凌晨2時40分許（見本院卷第73頁），依常情當時
    車道上往來車輛應甚稀少，觀諸現場照片，有夜間照明、路
    面平坦，且同向車道中，除了兩條主要汽車道外，尚有一條
    機慢車車道，路面應屬寬敞，現場並無號誌，被告車輛前方
    亦有數台汽車停放於路邊（見本院卷第31-37頁），是原告
    於視線如此開闊、往來車輛不多、路面行車空間尚寬之情形
    下，猶未能發現被告車輛、未注意車前狀況，向右偏離駛出
    路面機慢車道外側邊緣之白實線、撞擊被告車輛，顯有過失
    至明。原告雖主張被告當時停車未緊靠緣石停車，違犯道路
    交通安全規則第112條第2項，汽車停車時應依車輛順行方向
    緊靠道路邊緣，其前後輪胎外側距離緣石或路面邊緣不得逾
    40公分之規定，並舉系爭鑑定意見書所載為憑（見本院卷第
    84頁），然依卷附道路交通事故現場圖可悉（見本院卷第73
    頁），當時承辦警員並未實際量測被告車輛前後輪胎外側距
    離緣石或路面邊緣之距離，是若僅以目測方式，即為被告停
    車違反道路交通安全規則第112條第2項規定之認定，似略嫌
    速斷，有欠精確；況系爭鑑定意見書雖參酌相關車禍事證，
    認定被告具有未緊靠緣石停車之違規情事，然亦明確表示，
    被告於本件車禍中並無任何肇事因素（見本院卷第84頁），
    是猶無從以系爭鑑定意見書之認定，而為有利於原告主張「
    被告亦有本件車禍過失」之認定。再者，原告雖又主張：被
    告車輛前方、停放在路邊之其他車輛，其等均有緊靠緣石停
    車、並無違規，非如被告車輛停放方式影響行車安全等語（
    見本院卷第120頁），然審以卷附現場照片，僅得知悉被告
    車輛前方亦有其他車輛停放於同一側、路面外側邊緣白實線
    內之路邊路肩，但無從明瞭停放位置距離緣石之實際寬度（
    見本院卷第35、37頁），亦無法進而確定有無違反道路交通
    安全規則第112條第2項規定之情，且行政規定之違反與否，
    與肇事責任之有無本不具有必然之關聯性，有無肇事責任仍
    應考量駕駛人之行為是否與車禍之結果具有相當因果關係，
    而為認定，蓋被告停放車輛於路邊路肩、路面外側邊緣白實
    線內之行為，以本件車禍發生之情境酌之，並無影響行車安
    全之餘地，原告徒以被告違犯道路交通安全規則第112條第2
    項規定為由，遽認被告於本件車禍中亦有過失，核無可採。
　㈤承上，本院認原告騎乘系爭機車未注意車前狀況隨時採取必
    要之安全措施、且未依標線行駛、駛出路面邊緣，為本次車
    禍事故之肇事原因，應負擔全部之肇事責任，系爭鑑定意見
    書之結論、臺灣臺中地方檢察署檢察官110年度偵字第3113
    號不起訴處分書、臺灣高等檢察署臺中檢察分署110年度上
    聲議字第1124號處分書亦同此認定結果（見本院卷第84、12
    3-130頁），原告以被告未緊靠緣石停車違反規定為由，主
    張被告就此次車禍事故應負擔七成之肇事責任等節（見本院
    卷第119頁），稍嫌速斷，並無可採。
四、綜上所述，原告依侵權行為法律關係，請求被告給付173,71
    0元，尚屬無據，要無理由，應予駁回。
五、本件事證已臻明確，兩造其餘攻擊防禦方法，經審酌後核與
    判決結果不生影響，爰不逐一論述。
六、訴訟費用負擔之依據：民事訴訟法第78條。　　
中　　華　　民　　國　　111 　年　　4 　　月　　7 　　日
                  臺灣臺中地方法院臺中簡易庭
                                  法　官　林秉暉
以上為正本係照原本作成。
如不服本判決，應於送達後20日內，向本院提出上訴狀並表明上
訴理由，如於本判決宣示後送達前提起上訴者，應於判決送達後
20日內補提上訴理由書（須附繕本）。如委任律師提起上訴者，
應一併繳納上訴審裁判費。
中　　華　　民　　國　　111 　年　　4 　　月　　7 　　日
                                  書記官  王志伃